臺灣嘉義地方法院刑事判決　　　　　　　　93年度訴字第96號
　　公　訴　人　臺灣嘉義地方法院檢察署檢察官
　　被　　　告　丙○○○女　4.
　　選任辯護人　蕭敦仁　律師
　　被　　　告　甲○○原名王.
　　選任辯護人　吳碧娟　律師
上列被告因違反商業會計法等案件，經檢察官提起公訴（92年度
偵字第4228、4229號），本院合議庭裁定改依簡式審判程序審理
，並判決如下：
    主  文
丙○○○共同連續行使偽造私文書，致生損害於公眾及他人，處
有期徒刑陸月，如易科罰金，以佰元折算壹日，緩刑伍年。扣
案如附表一、二所示偽造之印文、指印及簽名均沒收。
甲○○共同連續行使偽造私文書，致生損害於公眾及他人，處有
期徒刑月，如易科罰金，以佰元折算壹日。緩刑貳年。扣案
如附表一編號一、二及附表二編號十所示偽造之印文、指印及簽
名均沒收。
    事實及理由
一、本件公訴檢察官對於原起訴書所記載之犯罪事實及所犯法條
    ，業於審理時擴張、減縮起訴之範圍，並更正被告丙○○○
    、甲○○之所犯法條（見本院卷二第114-119頁，詳如附表
    一、二所示），本院審判之事實範圍及被告丙○○○、甲○○二人之所犯法條均以上述修正後之範圍與起訴事實為準，
    此先予敘明。
二、犯罪事實：
    丙○○○係原址設嘉義市○○路109巷6號「一欣工程行」之
    負責人，為稅捐稽徵法所稱納稅義務人及商業會計法所稱之
    商業負責人，在業務上負有據實填報、製作扣繳憑單文書及
    營利事業所得所得稅申報資料之義務；甲○○（原名王志翔
    ）、丁○○（已於93年8月15月日死亡，由本院另為不受理
    判決）則係一欣工程行之下包，丙○○○明知在民國89年間
    ，(1)如附表一所示之劉柑戀等人並未向一欣工程行領得如附
    表一「申報金額」欄所示之薪資（實際領得之薪資詳如附表
    一「實領金額」欄所示）、(2)如附表二所示之劉進豐等人，
    並未實際在該工程行任職，詎丙○○○為達到逃漏「一欣工
    程行」營利事業所得稅稅捐之目的，竟分別與甲○○共同基
    於行使偽造私文書、業務登載不實文書及以不正方法逃漏稅
    捐之概括犯意聯絡、與丁○○共同基於行使偽造私文書、業
    務登載不實文書、偽造會計憑證及以不正方法逃漏稅捐之概
    括犯意聯絡（詳見附表一、二），或由丁○○、甲○○提供
    ，或由丙○○○自行提供如附表一、二所示之劉柑戀等人之
    身分證件或駕照影本，並由丙○○○、丁○○、甲○○以附
    表一、二所示之方法偽造劉柑戀等人之切結書或工資發放領
    取用印憑證（詳如附表一、二所示），再由丙○○○利用不
    知情之會計人員郭月琴，以如附表一、二所示之「申報金額
    」為薪資支出，將此不實事項填載於附表一、二所示劉柑戀
    等人之各類所得扣繳暨免扣繳憑單，郭月琴並據此填具不實
    之中華民國89年度營利事業所得稅結算申報書，隨後於90年
    1 月31日以該些不實之結算申報書、扣繳憑單、工資發放領
    取憑證等資料，向財政部南區國稅局嘉義市分局申報一欣工
    程行89年度營利事業所得稅而行使之，致使附表一、二劉柑
    戀等人因而增加該年度之綜合所得稅，足以生損害於附表一
    、二所示劉柑戀等人暨稅捐機關徵收稅款之正確性及公平性
    ，計丙○○○浮報一欣工程行89年度薪資支出190萬9千元、
    虛報該工程行同年度薪資支出237萬元，合計以此不正方法
    逃漏稅捐達0000000元。
三、證據：
  （一）被告丙○○○、甲○○於本院之自白（本院卷二第120
        頁）。
  （二）證人劉柑戀等人之證詞（詳見附表一、二所示）。
  （三）被告丙○○○、丁○○、甲○○所分別偽造之切結書、
        工資發放領用憑證（證物外放，偽造之方法、文書名詳
        見附表一、二所示）。
  （四）證人乙○○虛報薪工資檢舉書、扣繳憑單、繳款書等資
        料（見91發查字第214號卷第1-6頁）。
  （五）一欣工程行營利事業登記證影本（91發查字第214號卷
        第12頁）。
  （六）法務部調查局91年11月15日調科貳字第09100782480號
        鑑定通知書（見91他字第960號卷第98頁）。
  （七）內政部警政署刑事警察局92年6月26日刑紋字第0920114
        070號鑑驗書。
  （八）財政部臺灣省南區國稅局嘉義市分局93年4月12日南區
        國稅嘉市一字第0930020500號函與所附之一欣工程行89
        年度營利事業所得稅結算申報資料（見本院卷一第30-4
        1頁）。
  （九）證人蔡富榮等七人及證人吳文岸八十九年度所得稅扣繳
        憑單及所得資料一份（見本院卷一第215-240頁）。
  （十一）證人黃東峰、陳雯鈺及乙○○檢舉一欣工程行浮報或
          虛報薪資之檢舉書（見本院卷二第75-78頁）。
  （十二）臺灣高等法院檢察署書記處94年7月26日檢資登字第
          0941403834號函與所附之戶政改名紀錄表（見本院卷
          二第87-88頁）。
  （十三）財政部南區國稅局94年8月4日函覆一欣工程行逃漏稅
          額之南區國稅嘉市一字第0940036341號函（見本院卷
          二第103頁）。
  （十四）財政部南區國稅局94年8月4日函覆一欣工程行逃漏稅
          額之南區國稅嘉市一字第0940036341號函（見本院卷
          二第104-105頁）。
四、本案係經被告丙○○○、甲○○於準備程序當庭表示認罪，
    而經本院合議庭裁定以簡式審判程序加以審理，則依據刑事
    訴訟法第二百七十三條之二、同法第一百五十九條第二項之
    規定，不適用傳聞法則有關限制證據能力之相關規定。
五、核被告丙○○○所為係犯刑法第216條、第210條、第215條
    之行使偽造私文書、行使業務登載不實文書罪，商業會計法
    第71條第1款之商業負責人以明知為不實之事項，而填製會
    計憑證罪及稅捐稽徵法第41條以不正當方法逃漏稅捐罪；被
    告甲○○所為係犯刑法第216條、第210條、第215條之行使
    偽造私文書、行使業務登載不實文書罪及稅捐稽徵法第41條
    以不正當方法逃漏稅捐罪（起訴書對於被告甲○○係犯何罪
    名，並未詳細說明，公訴檢察官業已當庭敘明如附表一編號
    一、二及附表二編號十所示）。被告等利用不知情之會計人
    員郭月琴遂行犯行，為間接正犯。又按因身分或其他關係成
    立之罪，其共同實施或教唆幫助者，雖無特定關係，仍以共
    犯論，刑法第三十一條第一項定有明文，查被告甲○○偽造
    如附表一編號一、二及附表二編號十所示之切結書，並提供
    該些偽造之切結書供丙○○○逃漏稅捐使用；同案被告丁○○偽造附表一編號四、五、六、九、十、十一、十二、十七
    號及附表二編號一、二、三、四所示之切結書或工資發放領
    用憑證（附表一編號九），並提供該些偽造之私文書或會計
    憑證供被告丙○○○逃漏稅捐使用，被告甲○○、丁○○二
    人顯已非僅屬幫助被告丙○○○逃漏稅捐，而係已參與構成
    要件行為之實行，與被告丙○○○彼此間均應分別有犯意聯
    絡，行為分擔，均應為共同正犯，因此，被告甲○○及同案
    被告丁○○雖非一欣工程行之負責人，並非納稅義務人，亦
    非負有登載報稅資料業務之人，惟揆諸前述說明，仍以共犯
    論，故不具身分關係之被告甲○○、同案被告丁○○二人與
    具身分關係之被告丙○○○應分別就前述犯行，均成立共同
    正犯。又被告丙○○○、甲○○及同案被告丁○○等如附表
    一、二所示之偽造署押為偽造私文書之階段行為，偽造後復
    持以行使，偽造之低度行為為行使之高度行為所吸收，均不
    另論罪。另被告丙○○○等三人登載不實文書後復持以行使
    ，登載不實之低度行為為行使之高度行為所吸收，亦不另論
    罪。復按商業會計法第七十一條第一款商業負責人以明知不
    實之事項而填製會計憑證之處罰規定，與刑法第二百十五條
    所規範之犯罪態樣相同，即係後者之特別法，應優先後者而
    適用（最高法院七十九年度台上字第四九六四號判決參照）
    ，故被告丙○○○如附表一編號七、九、附表二編號五、七
    至九所示登載不實之一欣工程行八十九年度工資發放領取用
    印憑證部分，應優先適用商業會計法之規定；至於被告等其
    他於扣繳憑單、報稅資料登載不實之犯行，因該些資料並非
    會計憑證，仍有刑法第215條之適用，附此說明。
    被告丙○○○、甲○○多次行使偽造私文書、多次行使業務
    上登載不實文書、多次填製不實會計憑證（此部分被告甲○○未參與）之行為，均時間緊接，方法雷同，所犯均係構成
    要件相同之罪名，顯均係基於概括犯意為之，均為連續犯，
    均應依刑法第五十六條論以一罪，並均加重其刑。被告丙○○○所犯連續違反商業會計法第七十一條第一款之明知為不
    實之事項，而填製會計憑證，連續行使業務登載不實文書、
    連續行使偽造私文書及違反稅捐稽徵法第41條之以不正方法
    逃漏稅捐等犯行間，有方法結果之牽連關係，應從一重之連
    續行使偽造私文書罪處斷。另被告甲○○所犯連續行使業務
    登載不實文書、連續行使偽造私文書及違反稅捐稽徵法第41
    條之以不正方法逃漏稅捐等犯行間，有方法結果之牽連關係
    ，應從一重之連續行使偽造私文書罪處斷。本件原起訴之事
    實，業據蒞庭檢察官當庭補充應適用法條、減縮或更正犯罪
    事實，本院審判之範圍及被告所犯法條均以檢察官當庭所述
    者為準（詳見附表一、二所示）；又檢察官起訴書漏未論及
    被告丙○○○與被告甲○○共犯附表二編號十所示之犯行（
    虛報證人乙○○薪資部分）及被告丙○○○所犯如附表一編
    號十六（浮報證人黃東峰薪資部分）、附表二編號十一（虛
    報證人陳雯鈺薪資部分）之犯行，然公訴人既已當庭擴張起
    訴範圍及於該些犯行，本院自得併予審理。爰審酌被告丙○○○身為納稅義務人，不思正常納稅以盡國民義務，反虛報
    、浮報多人薪資，對於國家稅務所生之損害不輕，而被告甲○○明知提供不實之薪資資料供被告丙○○○申報，亦將致
    國家稅收損失，有損稅務之公平，被告二人犯罪後，於本院
    審理時坦承犯行，且公訴人亦同意被告丙○○○有期徒刑六
    月，被告甲○○有期徒刑三月之求刑（見本院卷二）等一切
    情狀，分別量處如主文所示之刑，並均諭知易科罰金之折算
    標準，以資儆懲。又查被告丙○○○、甲○○前均未曾受有
    期徒刑以上刑之宣告，有臺灣嘉義地方法院檢察署刑案資料
    查註紀錄表、臺灣高等法院被告全國前案紀錄表各一份在卷
    可參，被告二人於本院審理時均坦認犯行，深表悔悟，其等
    此次因一時貪念，初罹刑典，經此之偵查、審判及刑之宣告
    ，當知所警惕，且被告丙○○○業與提出檢舉之證人黃東峰
    、乙○○及陳雯鈺達成和解，賠償該三人之損失，有和解書
    二份及嘉義市東區調解委員會調解筆錄影本一份在卷可查（
    本院卷二第74頁、第108-109頁），另被告丙○○○、甲○○二人均另捐款予慈善機構以示悔意，有捐款收據二份在卷
    可查（見本院卷二），信無再犯之虞，本院因認為其等所宣
    告之刑，均以暫不執行為適當，並分別予宣告被告丙○○○
    緩刑五年、被告甲○○緩刑二年，以啟自新。扣案如附表一
    、二所示文書上偽造之證人劉柑戀等人簽名、指印及印文，
    均應依刑法第二百十九條宣告沒收（其中被告甲○○部分，
    僅沒收如附表一編號一、二及附表二編號十所示偽造之印文
    、指印及簽名）。
六、據上論結，應依刑事訴訟法第299條第1項前段、第273條之1
    第1項、第310條之2、第454條第1項，商業會計法第71 條第
    1款，稅捐稽徵法第41條，刑法第11條前段、第28條、第31
    條第1項、第56條、第216條、第210條、第215條、第55條、
    第41條第1項前段、第74條第1款、第219條，罰金罰鍰提高
    標準條例第1條前段、第2條，逕以簡易判決處刑如主文。
七、如不服本判決，得自收受送達之日起10日內，向本院提起上
    訴（應附繕本）。
本案經檢察官周欣潔到庭執行職務
中　　華　　民　　國　　94　　年　　8　　月　　29 　  日
　　　　        　　　　　    刑事第一庭
                                  法　官　 林  坤  志
上列正本證明與原本無異。
如不服本判決，應於判決送達後10日內向本院提出上訴狀（應附
繕本）。告訴人或被害人如對於本判決不服者，應具備理由請求
檢察官上訴，其上訴期間之計算係以檢察官收受判決正本之日期
為準。
中　　華　　民　　國　　94　　年　　8　　月　　29 　  日
                                  書記官   黃  意  雯
附錄本判決論罪法條全文
刑法第二百十六條
行使第二百十條至第二百十五條之文書者，依偽造、變造文書或
登載不實事項或使登載不實事項之規定處斷。
刑法第二百十條
偽造、變造私文書，足以生損害於公眾或他人者，處五年以下有
期徒刑。
刑法第二百十五條
從事業務之人，明知為不實之事項，而登載於其業務上作成之文
書，足以生損害於公眾或他人者，處三年以下有期徒刑、拘役或
五百元以下罰金。
稅捐稽徵法第四十一條
納稅義務人以詐術或其他不正當方法逃漏稅捐者，處五年以下有
期徒刑、拘役或科或併科新台幣六萬元以下罰金。
商業會計法第七十一條第一款
商業負責人、主辦及經辦會計人員或依法受託代他人處理會計事
務之人員有左列情事之一者，處五年以下有期徒刑、拘役或科或
併科新台幣十五萬元以下罰金：
一  以明知為不實之事項，而填製會計憑證或記入帳冊者。
附表一：浮報薪資部分（偵字卷為91年度他字第960號）
┌──┬───┬────┬────────────────┬───┬───────────┐
│編號│姓名  │實領金額│偽造之私文書、會計憑證及署押    │提供人│所犯罪名及起訴事實之擴│
│    │職務  │浮報金額│                                │      │張與減縮              │
├──┼───┼────┼────────────────┼───┼───────────┤
│一  │劉柑戀│9000    │切結書（私文書）              74│甲○○│丙○○○與甲○○共犯：│
│    │抄寫  │20萬元  │甲○○委由不知情之刻印業者盜刻劉│      │刑法第216、210、215條 │
│    │      │（浮報19│柑戀之印章1枚，並蓋用於切結書上 │      │及稅捐稽徵法第41條。  │
│    │      │萬1千元 │，偽造劉柑戀印文2枚、指印2枚及簽│      │（公訴人補充引用刑法第│
│    │      │）      │名1枚，而偽造切結書一份。（偵33-│      │216、210、215條；並減 │
│    │      │        │34、37）                        │      │縮原起訴之商業會計法第│
│    │      │        │                                │      │71 條第1款犯行）      │
├──┼───┼────┼────────────────┼───┼───────────┤
│二  │廖雲同│1萬8千元│切結書（私文書）              76│甲○○│丙○○○與甲○○共犯：│
│    │雜工  │20萬元（│甲○○委由不知情之刻印業者盜刻廖│      │刑法第216、210、215條 │
│    │      │浮報19萬│雲同之印章1枚，並蓋用於切結書上 │      │及稅捐稽徵法第41條。  │
│    │      │2千元） │，偽造廖雲同印文3枚、指印2枚及簽│      │（公訴人補充引用刑法第│
│    │      │        │名1枚，而偽造切結書一份。（偵18-│      │216、210、215條；並減 │
│    │      │        │19）                            │      │縮原起訴之商業會計法第│
│    │      │        │                                │      │71條第1款犯行）       │
├──┼───┼────┼────────────────┼───┼───────────┤
│三  │蔡富榮│3萬     │切結書（私文書）              59│林嚴秀│丙○○○犯：刑法第216 │
│    │駕駛  │16萬    │丙○○○於切結書上偽造蔡富榮之簽│菊    │、210、215條及稅捐稽徵│
│    │      │（浮報13│名1枚，而偽造切結書一份。（偵P15│      │法第41條              │
│    │      │萬元）  │2）                             │      │（公訴人補充引用刑法第│
│    │      │        │                                │      │216、210、215條；並減 │
│    │      │        │                                │      │縮原起訴之商業會計法第│
│    │      │        │                                │      │71條第1款犯行）       │
├──┼───┼────┼────────────────┼───┼───────────┤
│四  │黃崑生│13萬5千 │切結書（私文書）              32│丁○○│丙○○○與丁○○共犯：│
│    │駕駛  │18萬    │黃崑生於切結書上簽名、蓋印後，委│      │刑法第216、210、215條 │
│    │      │（浮報4 │由丁○○填載實領金額，丁○○於切│      │及稅捐稽徵法第41條。  │
│    │      │萬5千元 │結書上偽填不實之金額18萬元，而偽│      │（公訴人補充引用刑法第│
│    │      │）      │造切結書一份（偵P154）。        │      │216、210、215條；並減 │
│    │      │        │                                │      │縮原起訴之商業會計法第│
│    │      │        │                                │      │71條第1款犯行）       │
├──┼───┼────┼────────────────┼───┼───────────┤
│五  │曾嘉惠│4萬元   │切結書（私文書）              65│丁○○│丙○○○與丁○○共犯：│
│    │駕駛  │19萬    │丁○○委由不知情之刻印業者盜刻李│      │刑法第216、210、215條 │
│    │      │（浮報15│富美之印章1枚，並蓋用於切結書上 │      │及稅捐稽徵法第41條。  │
│    │      │萬元）  │，偽造李富美之印文3枚及曾嘉惠簽 │      │（公訴人補充引用刑法第│
│    │      │        │名1枚，而偽造曾嘉惠委由李富美領 │      │216、210、215條；並減 │
│    │      │        │薪之切結書一份。                │      │縮原起訴之商業會計法第│
│    │      │        │                                │      │71條第1款犯行）       │
├──┼───┼────┼────────────────┼───┼───────────┤
│六  │賴英嬌│4萬5千元│切結書（私文書）              39│丁○○│丙○○○與丁○○共犯：│
│    │煮飯  │18萬    │丁○○委由不知情之刻印業者盜刻賴│      │刑法第216、210、215條 │
│    │      │（浮報13│英嬌之印章1枚，並蓋用於切結書上 │      │及稅捐稽徵法第41條。  │
│    │      │萬5千元 │，偽造賴英嬌印文3枚、指印1枚及簽│      │（公訴人補充引用刑法第│
│    │      │）      │名1枚，而偽造切結書一份。（偵P17│      │216、210、215條；並減 │
│    │      │        │2）                             │      │縮原起訴之商業會計法第│
│    │      │        │                                │      │71條第1款犯行）       │
├──┼───┼────┼────────────────┼───┼───────────┤
│七  │李政和│6萬     │89年9-12月工資發放領取用印憑  19│林嚴秀│丙○○○犯刑法第216、2│
│    │駕駛  │10萬    │證（偵P179）                    │菊    │15條、商業會計法第71條│
│    │      │（浮報4 │                                │      │第1款及稅捐稽徵法第41 │
│    │      │萬元）  │                                │      │條。                  │
│    │      │        │                                │      │（公訴人補充引用刑法第│
│    │      │        │                                │      │216、215條）          │
├──┼───┼────┼────────────────┼───┼───────────┤
│八  │吳文岸│5萬     │切結書（私文書）              69│林嚴秀│丙○○○犯刑法第216、2│
│    │司機  │19萬    │吳文岸表示切結書是自己簽名、蓋  │菊    │15條及稅捐稽徵法第41條│
│    │      │（浮報14│章，且切結書金額欄空白，無法判斷│      │。                    │
│    │      │萬元）  │該文書之內容是否不實，應無偽造之│      │（公訴人補充引用刑法第│
│    │      │        │問題（偵P189）                  │      │216、215條；並減縮原起│
│    │      │        │                                │      │訴之刑法第216、210條，│
│    │      │        │                                │      │商業會計法第71條第1款 │
│    │      │        │                                │      │犯行）                │
├──┼───┼────┼────────────────┼───┼───────────┤
│九  │葉東明│6萬     │89年7-11月工資發放領取用印憑  01│丁○○│丙○○○與丁○○共犯：│
│    │駕駛  │18萬    │證及切結書（私文書）            │      │刑法第216、210、215條 │
│    │      │（浮報12│葉東明於切結書上簽名、蓋印後，委│      │、商業會計法第71條第1 │
│    │      │萬元）  │由丁○○填載實領金額，丁○○於切│      │款及稅捐稽徵法第41條。│
│    │      │        │結書上偽填不實之金額18萬元，而偽│      │（公訴人補充引用刑法第│
│    │      │        │造切結書一份（偵186-189）。     │      │216、210、215條）     │
├──┼───┼────┼────────────────┼───┼───────────┤
│十  │陳水旺│15萬    │切結書（私文書）              40│丁○○│丙○○○與丁○○共犯：│
│    │雜工  │18萬    │丁○○委由不知情之刻印業者盜刻陳│      │刑法第216、210、215條 │
│    │      │（浮報3 │水旺之印章1枚，並蓋用於切結書上 │      │及稅捐稽徵法第41條。  │
│    │      │萬元）  │，偽造陳水旺印文3枚、指印1枚及簽│      │（公訴人補充引用刑法第│
│    │      │        │名1枚，而偽造切結書一份。（偵P18│      │216、210、215條；並減 │
│    │      │        │7-189）                         │      │縮原起訴之商業會計法第│
│    │      │        │                                │      │71條第1款犯行）       │
├──┼───┼────┼────────────────┼───┼───────────┤
│十一│蔡安順│4萬     │切結書（私文書）              43│丁○○│丙○○○與丁○○共犯：│
│    │駕駛  │18萬    │丁○○於切結書上，偽造蔡安順指印│      │刑法第216、210、215條 │
│    │      │（浮報14│4枚及簽名1枚，而偽造切結書一份。│      │及稅捐稽徵法第41條。  │
│    │      │萬元）  │（偵P200、204）                 │      │（公訴人補充引用刑法第│
│    │      │        │                                │      │216、210、215條；並減 │
│    │      │        │                                │      │縮原起訴之商業會計法第│
│    │      │        │                                │      │71條第1款犯行）       │
├──┼───┼────┼────────────────┼───┼───────────┤
│十二│蘇啟文│1萬     │切結書（私文書）              44│丁○○│丙○○○與丁○○共犯：│
│    │駕駛  │18萬    │丁○○於切結書上，偽造蘇啟文指印│      │刑法第216、210、215條 │
│    │      │（浮報17│4枚及簽名1枚，而偽造切結書一份。│      │及稅捐稽徵法第41條。  │
│    │      │萬元）  │（偵P201、204）                 │      │（公訴人補充引用刑法第│
│    │      │        │                                │      │216、210、215條；並減 │
│    │      │        │                                │      │縮原起訴之商業會計法第│
│    │      │        │                                │      │71條第1款犯行）       │
├──┼───┼────┼────────────────┼───┼───────────┤
│十三│張錦松│2萬6千  │切結書（私文書）              72│林嚴秀│丙○○○犯刑法第216、2│
│    │駕駛  │2萬6千  │丙○○○於切結書上，偽造張錦松簽│菊    │10條。                │
│    │      │（無浮報│名1枚，而偽造切結書一份。（偵P10│      │（公訴人補充引用刑法第│
│    │      │情形）  │ 6-107、221）                   │      │216、210；並減縮原起訴│
│    │      │        │                                │      │之商業會計法第71條第1 │
│    │      │        │                                │      │款、刑法第216條、215條│
│    │      │        │                                │      │、稅捐稽徵法第41條之犯│
│    │      │        │                                │      │行）。                │
├──┼───┼────┼────────────────┼───┼───────────┤
│十四│鄭志清│3萬     │切結書（私文書）              50│林嚴秀│丙○○○犯刑法第216、2│
│    │駕駛  │6萬5千  │鄭志清於切結書上簽名、蓋印後，委│菊    │10、215條及稅捐稽徵法 │
│    │      │萬（浮報│由丙○○○填載實領金額，丙○○○│      │第41條。              │
│    │      │3萬5千元│於切結書上偽填不實之金額6萬5千元│      │（公訴人補充引用刑法第│
│    │      │）      │，而偽造切結書一份（偵P221-222）│      │216、215、210條；並減 │
│    │      │        │。                              │      │縮原起訴之商業會計法第│
│    │      │        │                                │      │71 條第1款、稅捐稽徵法│
│    │      │        │                                │      │第41條之犯行）。      │
│    │      │        │                                │      │                      │
├──┼───┼────┼────────────────┼───┼───────────┤
│十五│劉文誠│12750（ │切結書（私文書）              58│林嚴秀│丙○○○犯刑法第216 、│
│    │駕駛  │無浮報，│丙○○○於切結書上，偽造劉文誠印│菊    │210條。               │
│    │      │起訴書誤│文、簽名各1枚，而偽造切結書一份 │      │（公訴人補充引用刑法第│
│    │      │為12萬75│（偵P222-223）                  │      │216、210條；並減縮原起│
│    │      │00元）  │                                │      │訴之商業會計法第71條第│
│    │      │        │                                │      │1款、刑法第216條、215 │
│    │      │        │                                │      │條、稅捐稽徵法第41條之│
│    │      │        │                                │      │犯行）。              │
├──┼───┼────┼────────────────┼───┼───────────┤
│十六│黃東峰│2萬5千元│切結書（私文書）              71│林嚴秀│丙○○○犯刑法第216條 │
│    │（起訴│30萬元（│丙○○○委由不知情之刻印業者，盜│菊    │、210、215條及稅捐稽徵│
│    │書未列│浮報27萬│刻黃東峰之印章一枚，並於於切結書│      │法第41條。            │
│    │）    │5千元） │上，偽造黃東峰印文、簽名各1枚， │      │（公訴人補充引用刑法第│
│    │      │        │而偽造切結書一份（本院卷二）    │      │216、210、215條；並減 │
│    │      │        │                                │      │縮原起訴之商業會計法第│
│    │      │        │                                │      │71條第1款）。         │
├──┼───┼────┼────────────────┼───┼───────────┤
│十七│林姿婷│6萬4千元│切結書（私文書）              35│丁○○│丙○○○與丁○○共犯：│
│    │（起訴│18萬元（│丁○○委由不知情之刻印業者盜刻林│      │刑法第216、210、215條 │
│    │書誤列│浮報11萬│姿婷印章1枚，並蓋用於切結書上， │      │及稅捐稽徵法第41條。  │
│    │為虛報│6千元） │偽造林姿婷印文3枚、指印1枚及簽名│      │（公訴人補充引用刑法第│
│    │部分）│        │1枚，而偽造切結書一份。（偵P188-│      │216、215、210條；並減 │
│    │      │        │190）                           │      │縮原起訴之商業會計法第│
│    │      │        │                                │      │71條第1款）。         │
├──┴───┴────┴────────────────┴───┴───────────┤
│總計浮報190萬9千元（起訴書誤為152萬）                                                   │
└────────────────────────────────────────────┘
附表二：虛報薪資部分（偵字卷為91年度他字第960號）
┌──┬───┬────┬────────────────┬───┬───────────┐
│編號│姓名  │虛報金額│偽造之私文書、會計憑證及署押    │提供人│所犯罪名及起訴事實之擴│
│    │職務  │        │                                │      │張與減縮              │
├──┼───┼────┼────────────────┼───┼───────────┤
│一  │劉進豐│30萬    │切結書（私文書）              29│丁○○│丙○○○與丁○○共犯：│
│    │      │        │丁○○於切結書上，偽造劉進豐指印│      │刑法第216、210、215條 │
│    │      │        │4枚、簽名1枚，而偽造切結書一份。│      │及稅捐稽徵法第41條。  │
│    │      │        │（偵104-105、171）              │      │（公訴人補充引用刑法第│
│    │      │        │                                │      │216、210、215條；並減 │
│    │      │        │                                │      │縮原起訴之商業會計法第│
│    │      │        │                                │      │71條第1款犯行）       │
├──┼───┼────┼────────────────┼───┼───────────┤
│二  │蘇  枝│18萬    │切結書（私文書）              31│丁○○│丙○○○與丁○○共犯：│
│    │      │        │丁○○委由不知情之刻印業者盜刻蘇│      │刑法第216、210、215條 │
│    │      │        │枝之印章1枚，並蓋用於切結書上， │      │及稅捐稽徵法第41條。  │
│    │      │        │偽造蘇枝印文4枚、指印1枚及簽名1 │      │（公訴人補充引用刑法第│
│    │      │        │枚，而偽造切結書一份。（偵P198-1│      │216、210、215條；並減 │
│    │      │        │99）                            │      │縮原起訴之商業會計法第│
│    │      │        │                                │      │71條第1款犯行）       │
├──┼───┼────┼────────────────┼───┼───────────┤
│三  │司玉雯│18萬    │切結書（私文書）              34│丁○○│丙○○○與丁○○共犯：│
│    │      │        │丁○○委由不知情之刻印業者盜刻司│      │刑法第216、210、215條 │
│    │      │        │玉雯印章1枚，並蓋用於切結書上， │      │及稅捐稽徵法第41條。  │
│    │      │        │偽造司玉雯之印文3枚、指印1枚及簽│      │（公訴人補充引用刑法第│
│    │      │        │名1枚，而偽造切結書一份。（偵113│      │216、210、215條；並減 │
│    │      │        │、155）                         │      │縮原起訴之商業會計法第│
│    │      │        │                                │      │71條第1款犯行）       │
├──┼───┼────┼────────────────┼───┼───────────┤
│四  │朱  花│18萬    │切結書（私文書）              41│丁○○│丙○○○與丁○○共犯：│
│    │      │        │丁○○於切結書上，偽造朱花指印4 │      │刑法第216、210、215條 │
│    │      │        │枚及簽名1枚，而偽造切結書一份。 │      │及稅捐稽徵法第41條。  │
│    │      │        │（偵P199）                      │      │（公訴人補充引用刑法第│
│    │      │        │                                │      │216、210、215條；並減 │
│    │      │        │                                │      │縮原起訴之商業會計法第│
│    │      │        │                                │      │71條第1款犯行）       │
├──┼───┼────┼────────────────┼───┼───────────┤
│五  │郭惠雯│18萬    │89年1-9月工資發放領取用印憑證 20│林嚴秀│丙○○○犯刑法第216、2│
│    │      │        │（偵卷155）                     │菊    │15條、商業會計法第71條│
│    │      │        │                                │      │第1款及稅捐稽徵法第41 │
│    │      │        │                                │      │條。                  │
│    │      │        │                                │      │（公訴人補充引用刑法第│
│    │      │        │                                │      │216、215條）          │
├──┼───┼────┼────────────────┼───┼───────────┤
│六  │郭順安│30萬    │切結書（私文書）              73│林嚴秀│丙○○○犯刑法第216、 │
│    │      │        │丙○○○於切結書上偽造郭順安之簽│菊    │210、215條及稅捐稽徵法│
│    │      │        │名1枚，而偽造切結書1份（偵111-11│      │第41條。              │
│    │      │        │2）                             │      │（公訴人補充引用刑法第│
│    │      │        │                                │      │216、210、215條；並減 │
│    │      │        │                                │      │縮原起訴之商業會計法第│
│    │      │        │                                │      │71條第1款犯行）       │
├──┼───┼────┼────────────────┼───┼───────────┤
│七  │張淑卿│26萬    │89年1-12月工資發放領取用印憑證23│林嚴秀│丙○○○犯刑法第216、2│
│    │      │        │（偵110-111）                   │菊    │15條、商業會計法第71條│
│    │      │        │                                │      │條第1款及稅捐稽徵法第 │
│    │      │        │                                │      │41條。                │
│    │      │        │                                │      │（公訴人補充引用刑法第│
│    │      │        │                                │      │216、215條）          │
├──┼───┼────┼────────────────┼───┼───────────┤
│八  │柯俊賢│20萬    │89年1-12月工資發放領取用印憑證27│林嚴秀│丙○○○犯刑法第216、2│
│    │      │        │（偵卷179）                     │菊    │15條、商業會計法第71條│
│    │      │        │                                │      │第1款及稅捐稽徵法第41 │
│    │      │        │                                │      │條。                  │
│    │      │        │                                │      │（公訴人補充引用刑法第│
│    │      │        │                                │      │216、215條）          │
│    │      │        │                                │      │                      │
│    │      │        │                                │      │                      │
├──┼───┼────┼────────────────┼───┼───────────┤
│九  │蕭慧君│20萬    │89年1-10月工資發放領取用印憑證12│林嚴秀│丙○○○犯刑法第216、2│
│    │（起訴│        │（偵卷196-197）                 │菊    │15條、商業會計法第71條│
│    │書誤為│        │                                │      │條第1款及稅捐稽徵法第 │
│    │蕭惠君│        │                                │      │41條。                │
│    │）    │        │                                │      │（公訴人補充引用刑法第│
│    │      │        │                                │      │216、215條）          │
├──┼───┼────┼────────────────┼───┼───────────┤
│十  │乙○○│20萬    │切結書（私文書）              75│甲○○│丙○○○與甲○○共犯：│
│    │（起訴│        │甲○○委由不知情之刻印業者盜刻吳│      │刑法第216、210、215條 │
│    │書未列│        │淑芬印章1枚，並蓋用於切結書上， │      │及稅捐稽徵法第41條。  │
│    │）    │        │偽造乙○○印文3枚、指印2枚及簽名│      │（公訴人補充引用刑法第│
│    │      │        │1枚，而偽造切結書一份。（91發查 │      │216、210、215條；並減 │
│    │      │        │214卷17-18）                    │      │縮原起訴之商業會計法第│
│    │      │        │                                │      │71條第1款犯行）       │
├──┼───┼────┼────────────────┼───┼───────────┤
│十一│陳雯鈺│19萬    │切結書（私文書）              63│林嚴秀│丙○○○犯刑法第216、2│
│    │（起訴│        │丙○○○於切結書上，偽造陳雯鈺簽│菊    │15條及稅捐稽徵法第41條│
│    │書未列│        │名1枚，而偽造切結書一份（本院卷 │      │。                    │
│    │）    │        │二 ）                           │      │（公訴人補充引用刑法第│
│    │      │        │                                │      │216、210、215條；並減 │
│    │      │        │                                │      │縮原起訴之商業會計法第│
│    │      │        │                                │      │71條第1款犯行）       │
├──┴───┴────┴────────────────┴───┴───────────┤
│總計虛報金額：237萬元（起訴書誤為216萬）                                                │
│                                                                                        │
└────────────────────────────────────────────┘
